【裁判字號】    99,易,1810
【裁判日期】    990730
【裁判案由】    賭博
【裁判全文】
臺灣臺北地方法院刑事判決              99年度易字第1810號
公  訴  人  臺灣臺北地方法院檢察署檢察官
被      告  甲○○
上列被告因賭博案件，經檢察官聲請以簡易判決處刑（98年度偵
字第19103號），本院認不宜以簡易判決處刑，改依通常程序審
理，判決如下：
    主  文
甲○○在公共場所賭博財物，處罰金新臺幣仟元，如易服勞役
，均以新臺幣壹仟元折算壹日。扣案之簽注單貳紙及賭資新臺幣
拾貳萬仟玖佰貳拾貳元，均沒收。
    事  實
一、甲○○於民國九十八年八月四日，至址設臺北市○○區○○
    街一六八號一樓之公眾得出入之場所的「喜發茶坊」（該茶
    坊實際為簽賭站，經營者陳煥欽等人經檢察官另行提起公訴
    ）簽注賭博財物。其賭博方式係由陳煥欽與不特定之賭客對
    賭，雙方以香港六合彩（開獎日為每週二、四、六）、臺灣
    大樂透（開獎日為每週二、五）、今彩五三九（開獎日為每
    週一至五）等開獎號碼為對獎依據。賭客以每注賭資新臺幣
    （下同）八十元選擇號碼下注。選擇之號碼與開獎號碼相同
    者，「二星」（即簽注二個號碼）每注可得陳煥欽等所給付
    賭金五千七百元。若沒中，賭資歸陳煥欽等人所有。甲○○
    即循上開賭博方式，簽賭一千三百元、三百八十元。嗣於九
    十八年八月六日晚上九時許，為警在「喜發茶坊」當場查獲
    ，並於甲○○身上扣得簽注單二張，及賭資共計十二萬三千
    九百二十二元。
二、案經臺北市政府警察局萬華分局報告臺灣臺北地方法院檢察
    署檢察官偵查聲請簡易判決處刑，本院認不宜以簡易判決處
    刑，改依通常程序審理。
    理  由
壹、程序方面：被告鄭新和對於公訴人提出之證據資料，均不爭
    執其證據能力，本院審酌該等言詞供述及書面做成時之狀況
    ，並無不宜作為證據之情事，依刑事訴訟法第一百五十九條
    之五第二項，得作為證據。
貳、實體方面：
一、訊據被告矢口否認有何公訴人所指犯行，辯稱：被查獲當天
    是去茶坊看熱鬧，扣案簽注單是其撿到的，好奇放在身上云
    云。經查，「喜發茶坊」確為簽賭站，此經證人即共同被告
    曾見證述明確（臺灣臺北地方法院檢察署九十八年度偵字
    第一九一○三號卷(二)第一二九至一三三頁參照），核與在「
    喜發茶坊」扣得之簽注紀錄記載相符（上開偵查卷(一)第三七
    至二一八頁參照）。且被告遭查獲時，於其身上起出二張紙
    張，其上記載「１５、３３、３５、３７、１６、２６、１
    ９、２２、２３、４２」、「８／０４、１３００付、８／
    ０４、３８０付」等字樣（偵查卷(一)第二二三頁參照），與
    證人曾見身上所扣得，曾見承認係該簽賭站所用簽注單
    之樣式相符。足證被告遭查獲時身上亦收藏二張簽注單。衡
    諸常情，被告乃具備相當智識之人，豈會無正當理由，涉足
    賭場，又基於好奇，隨意撿取放在地上之簽注單後隨身攜帶
    ？足證被告所辯不足採信，其於九十八年八月四日至本案賭
    場簽賭，又於同月六日至賭場而遭查獲乙節可堪認定。事證
    明確，應予論處。
二、核被告所為，係犯刑法第二百六十六條第一項前段之在公共
    場所賭博財物罪。爰審酌被告之犯罪動機、手段、賭博金錢
    之數額、到案後不願坦然面對所為等一切情狀，量處如主文
    所示之刑，並諭知易服勞役之折算標準，以資儆懲。扣案之
    簽注單二紙，乃供被告犯本案所用之物，且為被告所有，爰
    均依刑法第三十八條第一項第二款規定，沒收。扣案之賭資
    十二萬三千九百二十二元，則應依刑法第二百六十六條第二
    項規定，不問屬於犯人與否，沒收之。
據上論斷，應依刑事訴訟法第四百五十二條、第二百八十四條之
一、第二百九十九條第一項前段，刑法第二百六十六條第一項前
段、第二項、第四十二條第三項前段、第三十八條第一項第二款
，刑法施行法第一條之一，判決如主文。
中    華    民     國    99    年    7    月    30    日
                  刑事第十庭  法  官  姚念慈
以上正本證明與原本無異。
上正本證明與原本無異。
如不服本判決應於收受送達後10日內向本院提出上訴書狀，並應
敘述具體理由；其未敘述上訴理由者，應於上訴期間屆滿後20日
內向本院補提理由書（均須按他造當事人之人數附繕本）「切勿
逕送上級法院」。
                              書記官  劉芸珊
中    華    民     國    99    年    7    月    30    日

司法院資訊處製作；財團法人民間司法改革基金會備份。
